【裁判字號】    96,訴,2013
【裁判日期】    970124
【裁判案由】    毒品危害防制條例
【裁判全文】
臺灣臺北地方法院刑事判決              96年度訴字第2013號
    公  訴  人  臺灣臺北地方法院檢察署檢察官
    被      告  吳榮
上開被告因違反毒品危害防制條例案件，經檢察官提起公訴（九
十六年度毒偵字第三二九八號），因被告於本院準備程序中就被
訴事實為有罪之陳述，經本院合議庭裁定改進行簡式審判程序，
本院判決如下：
    主  文
吳榮施用第一級毒品，累犯，處有期徒刑壹年，扣案含第一級
毒品海洛因成分之粉末物陸包（淨重合計壹點伍公克）、含第
一級毒品海洛因成分殘留之針筒貳支均沒收銷燬；又施用第二級
毒品，累犯，處有期徒刑捌月；應執行有期徒刑壹年陸月，扣案
含第一級毒品海洛因成分之粉末物陸包（淨重合計壹點伍公克
）、含第一級毒品海洛因成分殘留之針筒貳支均沒收銷燬。
    事  實
一、吳榮前因施用毒品案件，經本院以八十八年度毒聲字第四
    一二號裁定送觀察、勒戒，因無繼續施用毒品之傾向，而經
    臺灣臺北地方法院檢察署檢察官於民國八十八年四月三十日
    以八十八年度偵緝字第四六七號不起訴處分確定；復因施用
    毒品案件，經本院以八十八年度毒聲字第三一五五號裁定送
    觀察、勒戒，因有繼續施用毒品之傾向，復經本院以八十九
    年度毒聲字第二一八號裁定令入戒治處所施以強制戒治，迄
    於九十年一月十二日因停止戒治付保護管束期滿未經撤銷而
    執行完畢；又因施用毒品案件，經本院以九十三年度訴字第
    四○五號分別判處有期徒刑七月、三月，定應執行刑為有期
    徒刑九月確定（下稱第一案）；另因竊盜案件，經本院以九
    十四年度簡字第三一號判處有期徒刑三月確定（下稱第二案
    ）；再因施用毒品案件，經本院以九十三年度易字第一五四
    一號判處有期徒刑十月、六月確定（下稱第三案），其中第
    二案與第三案經本院以九十四年度聲字第五六六號定應執行
    刑為有期徒刑一年四月，與第一案接續執行至九十五年九月
    十五日因縮短刑期而執行完畢，竟仍不知悔改，復分別基於
    施用第一級毒品、第二級毒品之犯意，於九十六年十月十九
    日晚上九時三十分為警採尿前二十六小時內、九十六小時內
    某時，在不詳處所，分別施用第一級毒品海洛因、第二級毒
    品安非他命各一次，嗣於九十六年十月十九日晚上九時三十
    分許，為警在其位於臺北縣新店市○○路五二巷一七號三樓
    住處扣得含第一級毒品海洛因成分之粉末物陸包（淨重合計
    一點三五公克）、含第一級毒品海洛因成分殘留之針筒二支
    ，始查悉上情。
二、案經臺北縣警察局新店分局報請臺灣臺北地方法院檢察署檢
    察官偵查起訴。
    理  由
一、上開犯罪事實，業據被告吳榮於本院審理中坦白承認，被
    告於九十六年十月十九日為警查獲時所採得之尿液，經送臺
    灣檢驗科技股份有限公司鑑定，呈鴉片類、安非他命類陽性
    反應，有該公司出具之濫用藥物尿液檢驗報告及偵辦毒品危
    害防制條例被移送者姓名及代碼對照表在卷可參，而在被告
    處扣得之粉末物，經以簡易快速篩檢試劑初步檢驗結果，呈
    海洛因反應，淨重一點三五公克，亦有查獲涉嫌毒品危害防
    制條例毒品初步鑑驗報告單在卷可稽，被告自白與事實相符
    ；又被告前因施用毒品案件，經本院以八十八年度毒聲字第
    四一二號裁定送觀察、勒戒，因無繼續施用毒品之傾向，而
    經臺灣臺北地方法院檢察署檢察官於八十八年四月三十日以
    八十八年度偵緝字第四六七號不起訴處分確定；復因施用毒
    品案件，經本院以八十八年度毒聲字第三一五五號裁定送觀
    察、勒戒，因有繼續施用毒品之傾向，復經本院以八十九年
    度毒聲字第二一八號裁定令入戒治處所施以強制戒治，迄於
    九十年一月十二日因停止戒治付保護管束期滿未經撤銷而執
    行完畢；又因施用毒品案件，經本院以九十三年度訴字第四
    ○五號分別判處有期徒刑七月、三月確定；再因施用毒品案
    件，經本院以九十三年度易字第一五四一號判處有期徒刑十
    月、六月確定等情，有臺灣高等法院被告前案紀錄表及相關
    裁判書在卷可參，被告於觀察、勒戒及強制戒治執行完畢後
    五年內再犯施用第一級毒品海洛因及第二級毒品安非他命之
    犯行均堪以認定。
二、查海洛因、安非他命，分別係毒品危害防制條例第二條第二
    項第一款、第二款所規定之第一級毒品及第二級毒品，故核
    被告所為，係犯毒品危害防制條例第十條第一項、第二項之
    施用第一級毒品、第二級毒品罪。又被告持有海洛因及安非
    他命以施用，持有之低度行為，應為施用之高度行為所吸收
    ，不另論罪。至被告上開施用第一級毒品海洛因、第二級毒
    品安非他命之犯行犯意各別，行為不同，應分論併罰。爰審
    酌被告於本院審理中坦承犯行，犯後態度良好，因施用毒品
    受觀察、勒戒後，仍不知戒絕毒癮，再次施用危害自己身體
    健康之毒品而為警查獲，施用毒品之期間、數量、次數等情
    狀，分別量處如主文所示之刑，並定其應執行之刑，以資懲
    戒。
三、扣案含第一級毒品海洛因成分之粉末物六包，為查獲之第一
    級毒品，而扣案針筒二支，業經被告持以施用第一級毒品海
    洛因，且並未清洗，尚有第一級毒品海洛因殘留，亦據被告
    於本院審理中供述明確可按，因上開針筒其上之海洛因殘留
    無從分離，爰依毒品危害防制條例第十八條第一項前段之規
    定併與沒收銷燬。
據上論斷，應依刑事訴訟法第二百七十三條之一第一項前段、第
二百九十九條第一項前段，毒品危害防制條例第十條第一項、第
二項、第十八條第一項前段，刑法第十一條前段、第五十一條第
五款，判決如主文。
本案經檢察官王鑫健到庭執行職務
中    華    民    國    97    年    1     月    24    日
                        臺灣臺北地方法院刑事第八庭
                            法  官  唐于智
上正本證明與原本無異。
如不服本判決，應於判決送達後10日內，向本院提出上訴狀。
                            書記官  李玟郁
中    華    民    國    97    年    1     月    28    日
附錄本案論罪法條
毒品危害防制條例第10條
施用第一級毒品者，處6 月以上5 年以下有期徒刑。
施用第二級毒品者，處3 年以下有期徒刑。


司法院資訊處製作；財團法人民間司法改革基金會備份。
